臺灣臺北地方法院刑事判決　　　　　　 94年度交簡上字第7號
被　　　告
即上訴人　　甲○○
上列上訴人即被告因公共危險案件，不服本院臺北簡易庭民國93
年11月29日93年度北交簡字第2277號簡易判決（臺灣臺北地方法
院檢察署檢察官聲請簡易判決處刑案號：93年度偵字第13119號
），提起上訴，本院管轄之第二審合議庭判決如下：
    主    文
上訴駁回。
甲○○緩刑參年。
    事    實
一、甲○○於民國93年6月15日上午7時3分許，駕駛車牌號碼
    3208-ＤＮ號動力交通工具自用小客車，由臺北市○○○路
    欲迴轉往松江路方向行駛之際，應注意能注意惟未注意，而
    不慎撞及由丙○○騎乘、停在長安東路與天津街交會口之車
    號ＢＨＳ—505號重型機車，致丙○○人車倒地，受有左前
    臂內側瘀青、右髖部擦傷等傷害（過失傷害罪部分，業經撤
    回告訴，另為不起訴處分），詎甲○○於肇事後，明知其駕
    駛之車輛與他車發生撞擊，有人受傷之情，竟基於駕車逃逸
    之犯意，未下車處理，即駕車逃離現場，嗣由路人乙○○記
    下肇事車號並報警處理，始經警循線查獲悉上情。
    理  由
一、訊據被告甲○○固坦承於上開時間駕駛其所有之3208-ＤＮ
    號自用小客車行經該地之事實，惟矢口否認有何肇事逃逸之
    犯行，辯稱：其當時要往左迴轉，所以先看前面，再看後面
    ，確定沒車以後才慢慢迴轉，根本不知道有撞到被害人，故
    無肇事逃逸之故意等語，經查：
    （一）被害人丙○○因受被告駕駛之車輛撞擊，致受有左前
          臂內側瘀青、右髖部擦傷之傷害等情，業據被害人張
          瑞發指述甚詳，核與證人乙○○證述情節相符，並有
          台北市立中興醫院甲種診斷證明書、道路交通事故現
          場圖、補充資料表、調查報告表（一）、（二）、談
          話紀錄表各1紙、現場照片4紙附卷可參。
    （二）被告雖辯稱：其當時確定前後均無車輛才迴轉，不知
          道撞到被害人云云，然被害人丙○○於本院審理時到
          庭結證稱：其當天早上騎車停在台北市○○○路、天
          津街交會口時，該路口僅有其一輛車，且身後一台車
          也沒有，想不到停下來約十幾秒左右，突然就被一台
          車從其右後方撞倒，其連人帶車往右90度倒下去，倒
          地時對方車子還在其旁邊，所以確定對方是以車頭撞
          擊其車後，其倒地後有一直喊對方，但對方沒有停車
          還立刻從其左後方迴轉離去，當時只知道是被一輛黑
          色自用小客車撞到，後來是一個路人報警給其車牌號
          碼，才知道是被告等語（見本院94年2月24日審理筆
          錄），核與證人乙○○證稱：其當時站立在長安東路
          1 段160號準備開車離去，看見對面有部機車被一部
          自小客車擦撞後，該機車倒地，自小客車快速迴轉往
          東方向行駛逃逸，其當時馬上記下肇逃自小客車車號
          為3208-ＤＮ號後報警處理（見93年度偵字第13119號
          卷第9頁背面）等情節相符，參酌被害人車輛車牌右
          上角、右後輪均有擦痕觀之（見交通事故補充資料表
          、機車車損照片），足見當時被害人係停在被告車輛
          前方，且被告係以車頭撞擊被害人機車後方等情無誤
          ，被告辯稱其轉彎時前方並無機車等語，委無足採；
          被告既以車頭撞擊被害人，而被害人受撞擊後亦立刻
          大喊呼叫被告，衡情被告並無不知撞到他人受傷之理
          ，被告有此認識卻不下車查看施救，卻仍駕車駛離現
          場，顯有駕車肇事致人受傷而逃逸之犯意及行為，至
          為灼然。
    綜上所述，本件事證明確，被告犯行應堪認定。
二、核被告所為，係犯刑法第185條之4駕駛動力交通工具肇事致
    人受傷而逃逸罪。原審適用刑法第185條之4、第41條第1項
    前段、罰金罰鍰提高標準條例第2條之規定，量處被告有期
    徒刑6月，如易科罰金以300元折算1日，認事用法，核無違
    誤，量刑亦稱妥適，被告上訴，否認犯罪，並無理由，應予
    駁回。末查被告前未曾受有期徒刑以上刑之宣告，有台灣高
    等法院被告全國前案紀錄表在卷為憑，其因一時失慮，致犯
    本罪，經此科刑後，當無再犯之虞，爰依法宣告緩刑3年，
    以勵自新。至檢察官雖聲請傳喚證人乙○○證明被告犯行，
    然證人乙○○於警訊中對於本件案發經過已證述明確，被告
    於審判期日對於上開證人之警訊筆錄作為證據亦未提出反對
    意見，依刑事訴訟法第159條之5第1項規定該警訊筆錄自得
    作為證據使用，是以本件相關證據已足證明被告犯罪，證人
    乙○○並無傳喚之必要，附此敘明。
據上論斷，應依刑事訴訟法第455條之1第1項、第3項、第368條
，刑法第74條第1款，判決如主文。
本案經檢察官楊智綸到庭執行職務
中　　華　　民　　國　　94　　年　　3 　　月　10 　　日
　　　　　　　　　刑事第三庭  審判長法官  劉慧芬
                                    法官  邱  琦
                                    法官　蔡如琪
本件不得上訴
  　　　　　　　　　　　　　　　　書記官　黃鈴容
中　　華　　民　　國　　94　　年　　3 　　月　10 　　日
